臺灣臺北地方法院刑事判決　　　　　　　 96年度訴字第640號
公　訴　人　臺灣臺北地方法院檢察署檢察官
被　　　告　乙○○
上列被告因妨害電腦使用案件，經檢察官提起公訴（96年度偵字
第4135號），本院判決如下：
    主      文
乙○○共同無故取得他人電腦之電磁紀錄，致生損害於他人，處
有期徒刑陸月，減為有期徒刑參月，如易科罰金，以新台幣壹仟
元折算壹日。
    事      實
一、乙○○與「黨治政」（真實身分不詳，未據起訴），共同意
    圖為自己不法之所有，於民國95年12月8日上午6時11分起至
    7 時10分間，分別在臺北市○○路170號之7，1樓及臺中縣
    太平市○○○路175號2樓之網咖內，利用該網咖之電腦及網
    際網路連線設備連線至遊戲橘子數位科技股份有限公司（
    下稱「遊戲橘子公司」）所管理維護之「天堂」網路連線遊
    戲【遊戲橘子公司就「天堂」線上遊戲部分目前共設置有38
    個伺服器，頻寬係向網路服務業者ISP「中華電信數據通信
    分公司」及「和信超媒體股份有限公司」租用，各個伺服器
    均以希臘神話中之鬼神為名，例如天神宙斯、戰神雅典娜、
    太陽神阿波羅等，遊戲參與者必須購買遊戲時數，並透過電
    腦連接網際網路登入遊戲橘子所設置之特定伺服器，方得參
    與天堂線上遊戲，而遊戲橘子公司所設置之各個伺服器均為
    一個獨立之虛擬世界，一個遊戲帳號可以在一個伺服器登記
    3名虛擬人物，而虛擬人物只能在玩家登記之伺服器內進行
    遊戲，屬於多人線上角色扮演遊戲】，推由「黨治政」以乙
    ○○名義所申請之「Ｚ000000000」帳號登入遊戲橘子公司「
    愛神」伺服器，並創設虛擬人物「0000000jkjk2」，隨後即
    無故以「黨治政」事前取得之甲○○所有天堂線上遊戲「
    lineagexp」帳號及密碼登入至遊戲橘子公司「天后」伺服
    主機，並將上開帳號虛擬人物「心蝶」之「+5鋼鐵長靴」、
    「+0銀騎士之盾」、「+5力量手套」、「+7瑪那魔杖」、「
    +6力量魔法杖」、「+5巴士瑟之帽」、「+5抗魔法頭盔」、
    「+6神官法袍」、「+5瑪那斗篷」、「+5T恤」、「+0巴風
    特魔杖」、「+4抗魔法斗篷」、「+0火靈手套」、「+0君主
    的威嚴」等近30項虛擬道具及天幣（係天堂遊戲內之虛擬貨
    幣名稱）0000000個，以交換之方式移轉予上開虛擬人物「
    0000000jkjk2」，而以此不正方法，無故取得甲○○所有前
    開裝備、道具、天幣等電磁紀錄。得手後，即由「黨治政」
    立即將上開虛擬道具轉賣予不知情之其他玩家換得天幣，並
    由虛擬人物「0000000jkjk2」將所得天幣共計00000000 個
    交給謝家豪所使用之天堂線上遊戲「0000000000」帳號創設
    之虛擬人物「錢物通見」，以逃避追查，致生損害於甲○○
    及遊戲橘子公司對於玩家帳號資料管理之正確性。
二、案經告訴人甲○○訴請臺北市政府警察局松山分局報告臺灣
    臺北地方法院檢察署檢察官偵查起訴。
    理    由
一、程序方面：
    本件被告乙○○所犯為刑法第358條、第359條之罪，核屬刑
    事訴訟法第273條之1第1項所定死刑、無期徒刑、最輕本刑
    為3年以上有期徒刑以外之罪，亦非高等法院管轄之第一審
    案件，而被告於本院行準備程序中就被訴事實為有罪之陳述
    ，經告知被告簡式審判程序之旨並聽取當事人意見後，本院
    合議庭裁定由受命法官獨任進行簡式審判程序，合先敘明。
二、認定犯罪事實所根據的證據：
 (一) 上揭事實訊據被告乙○○坦承不諱，與告訴人甲○○之指訴
    相符。
 (二) 有帳號證明書乙紙，證明天堂線上遊戲「lineagesp」帳號
    係告訴人甲○○所有。
 (三) 卷附遊戲橘子公司「天堂」網路遊戲遊戲歷程、IP位置、道
    具接收者遊戲歷程、道具接收者IP位置、道具接收者會員資
    料、道具流向資料等，足認告訴人甲○○前開帳號虛擬人物
    、道具經變賣換得天幣後，流向被告乙○○所使用前開帳
    號之虛擬人物。
 (四) 台灣網竣科技股份有限公司函、中華電信股份有限公司數據
    通信分公司函各乙紙，堪證被告與黨治政分別自臺中縣太平
    市○○○路175號2樓及臺北市○○路170號之71樓力連線至
    「天堂」網路遊戲為前開犯罪事實。
 (五) 遊戲橘子公司會員資料乙份，證明被告乙○○申請19組「天
    堂」網路遊戲帳號之事實。
 (六) 臺灣桃園地方法院檢察署、臺灣彰化地方法院檢察署、臺灣
    雲林地方法院檢察署檢察官不起訴處分書各乙紙，證明被告
    乙○○前有多次以相同手法涉犯相同犯行之事實。
三、被告自白可採之理由：
 (一) 本件被告係在審理中自白犯罪，且已於他案之偵查中提供共
    犯「黨治政」之相關資料供檢察官進行偵查，且將相關影本
    附陳本院供參，是其自白信而有徵，應可採信。
 (二) 被告知識程度非高，對電腦遊戲之熟稔度亦屬有限，且依本
    件犯罪事實，係在台北市、台中縣二地之網址同時上網，必
    須另有共犯黨治政之參與，方可竟功。而被告係自94年起即
    經黨治政收攬共同犯案，經由被告提供申請19組「天堂」網
    路遊戲帳號，以利黨治政遂行犯罪，且於遭查獲後之每次案
    件訴訟進行中，均由黨治政補貼被告車馬費或和解金等，亦
    據被告自白在卷。是被告確有為本件起訴犯行，事證明確。
四、依被告自白，雖係自94年間某日起，即與黨治政共同犯罪，
    並有卷附臺灣桃園地方法院檢察署、臺灣彰化地方法院檢察
    署、臺灣雲林地方法院檢察署檢察官不起訴處分書各乙紙在
    卷可查。惟查被告上開94年起迄被告自白時止犯行，前經檢
    察官分別為不起訴處分在案，而其餘未據起訴部分，因本罪
    依刑法第363規定，本為告訴乃論，既未經被害人提出告訴
    ，即非本院本件審判範圍，而無從併予審理，附此敘明。
五、量刑與減刑：
 (一) 被告於86年間雖曾因妨害風化罪，經判處有期徒刑2月，緩
    刑3年，惟其緩刑業已期滿，且未經撤銷，其餘亦無何有期
    徒刑之執行紀錄。
 (二) 本件犯罪，被告雖於偵查中仍否認犯罪，惟於本件之準備程
    序時即已坦承犯行，並在本院審理中，主動先行賠償被害人
    甲○○新台幣10萬元，有被害人開具之收據乙紙在卷可憑。
    雖因未能充份彌補被害人之損失，致未能獲得被害人之原諒
    而撤回告訴，然堪認被告於犯罪後態度尚屬良好，且有悛悔
    之意。
 (三) 又被告除坦承犯罪外，並已在審理中主動供出共犯之姓名與
    相關線索以供檢察官進行偵查。雖因資料有限，且偵查尚需
    時日，是其結果尚未可盡知。惟被告業已對本件之犯罪網絡
    ，主動提供線索，自堪供本件量刑之參考。
 (四) 核被告乙○○所為，係犯刑法第358條之無故入侵他人電腦
    設備罪、第359條無故變更他人電磁紀錄罪。被告係以一行
    為而犯二罪名，為想像競合，應依刑法第55條規定，從一重
    依刑法第359條規定處斷。被告與未據起訴之「黨治政」二
    人間，有犯意聯絡與行為分擔，為共同正犯。
 (五) 末按「中華民國96年罪犯減刑條例」業經總統於96年7月4日
    公布，同年7月16日施行。本件被告實行本件犯罪之時間為
    95年12月間，係在96年4月24日以前，且其所犯罪名與宣告
    刑，經核均符合「中華民國96年罪犯減刑條例」第2條第3款
    規定，本件即應依同條例第7條、第9條減輕其刑，並於判決
    主文同時諭知其宣告刑及減得之刑（司法院96年6月21發佈
    之「法院辦理96年減刑案件注意事項第21點參照）。
六、應適用之法條：
  (一)刑事訴訟法第273 條之1 第1 項，第299 條第1 項前段、第
    310 條之2、第454 條第1項。
  (二)刑法第28條、第359條、第358條、第55條、第41條第1項前
    段。
  (三)刑法施行法第1條之1。
  (四)中華民國96年罪犯減刑條例第2條第3款、第7條、第9條。
七、如不服本件判決，得自收受判決送達之日起10日內，向本院
    提出上訴書狀，上訴於第2審法院。
本案經檢察官林禎瑩到庭執行職務。
中　　華　　民　　國　　96　　年　　11　　月　　12　　日
        臺灣臺北地方法院刑事第十五庭法  官   楊台清
上正本證明與原本無異。
如不服本判決，應於判決送達後10日內向本院提出上訴狀（應抄
附繕本）。告訴人或被害人如對於本判決不服者，應具備理由請
求檢察官上訴，其上訴期間之計算係以檢察官收受判決正本之日
期為準。
                                    書記官   陳麗津
中　　華　　民　　國　　96　　年　　11　　月　　12　　日
附錄本判決論罪科刑法條全文：
中華民國刑法第358條
（入侵電腦或其相關設備罪）
無故輸入他人帳號密碼、破解使用電腦之保護措施或利用電腦系統之漏洞
，而入侵他人之電腦或其相關設備者，處 3 年以下有期徒刑、拘役或科或
併科 10 萬元以下罰金。
中華民國刑法第359條
（破壞電磁紀錄罪）
無故取得、刪除或變更他人電腦或其相關設備之電磁紀錄，致生損害於公
眾或他人者，處 5 年以下有期徒刑、拘役或科或併科 20 萬元以下罰金。
